臺灣基隆地方法院刑事判決
111年度簡上字第44號
上  訴  人  臺灣基隆地方檢察署檢察官
被      告  李志宏


上列上訴人因被告竊盜案件，不服本院民國111年5月9日111年度
基簡字第406號第一審簡易判決（聲請簡易判決處刑案號：111年
度偵字第1278號），提起上訴，本院管轄之第二審合議庭判決如
下：
    主  文
上訴駁回。
　　犯罪事實及理由
一、刑事訴訟法第348條規定：「上訴得對於判決之一部為之。
    對於判決之一部上訴者，其有關係之部分，視為亦已上訴。
    但有關係之部分為無罪、免訴或不受理者，不在此限。上訴
    得明示僅就判決之刑、沒收或保安處分一部為之。」查檢察
    官僅就原判決量刑部分提起上訴（見本院簡上字卷第9頁至
    第14頁，亦即關於累犯處斷刑部分），是本件審判範圍僅就
    原判決犯罪事實之量刑妥適與否進行審理。本案經本院第二
    審合議庭審理結果，認第一審刑事簡易判決之認事用法及量
    刑均無不當，應予維持。另除證據增加「被告乙○○於本院審
    理中之自白」外，其餘均引用本院第一審簡易判決書記載之
    犯罪事實、證據及理由（如附件一判決書），並補充論述駁
    回上訴之理由。
二、上訴意旨：如附件二臺灣基隆地方檢察署檢察官上訴書所載
    ，其主要意旨係以檢察官已於聲請簡易判決處刑書主張被告
    前因竊盜等案件，經臺灣基隆地方法院以108年度聲字第326
    號裁定應執行有期徒刑11月確定，經與他案接續執行，於民
    國110年1月15日執行完畢出監之前科記錄，就本案而言 ，
    被告應符合累犯之要件，請依司法院釋字第775號解釋意旨，
    裁量是否加重最低本刑，並檢附刑案資料查註紀錄表為證明之
    方法，又刑案資料查註紀錄表為法務部公務人員依相關資料繕
    打而成，錯誤率極低，法院審理卷宗亦均有臺灣高等法院全國
    前案紀錄表可以核實。是本案檢察官已主張並具體指出證明
    之方法，並經法院踐行調查程序，自得作為論以累犯及加重其
    刑之裁判基礎，原審誤認檢察官未指出證明之方法，顯係事
    先即予以否定而摒棄上揭前科資料之證據而未就是否構成累
    犯實質認定，難認原判決允當，爰請撤銷原判決，另為適當
    合法之判決。　　
三、本院駁回上訴之理由：
  ㈠法院於審酌被告是否適用累犯規定而加重其刑時，訴訟程序
    上應先由檢察官就前階段被告構成累犯之事實，以及後階段
    應加重其刑之事項，主張並具體指出證明方法後，法院才需
    進行調查與辯論程序，而作為是否加重其刑之裁判基礎。前
    階段構成累犯事實為檢察官之實質舉證責任，後階段加重量
    刑事項為檢察官之說明責任，均應由檢察官分別負主張及具
    體指出證明方法之責。倘檢察官未主張或具體指出證明方法
    時，可認檢察官並不認為被告構成累犯或有加重其刑予以延
    長矯正其惡性此一特別預防之必要，且為貫徹舉證責任之危
    險結果所當然，是法院不予調查，而未論以累犯或依累犯規
    定加重其刑，即難謂有應調查而不予調查之違法。至於檢察
    官所提出之證據資料，經踐行調查程序，法院認仍有不足時
    ，是否立於補充性之地位，曉諭檢察官主張並指出證明方法
    ，自得由事實審法院視個案情節斟酌取捨。又法院依簡易程
    序逕以簡易判決處刑者，因無檢察官參與，倘檢察官就被告
    構成累犯之事實及應加重其刑之事項，未為主張或具體指出
    證明方法，受訴法院自得基於前述說明，視個案情節斟酌取
    捨。檢察官若未主張或具體指出證明方法，法院因而未論以
    累犯或依累犯規定加重其刑，基於累犯資料本來即可以在刑
    法第57條第5款「犯罪行為人之品行」中予以負面評價，自
    仍得就被告可能構成累犯之前科、素行資料，列為刑法第57
    條第5款所定「犯罪行為人之品行」之審酌事項。於此情形
    ，該可能構成累犯之前科、素行資料既已列為量刑審酌事由
    ，對被告所應負擔之罪責予以充分評價，依重複評價禁止之
    精神，自無許檢察官事後循上訴程序，以該業經列為量刑審
    酌之事由應改論以累犯並加重其刑為由，指摘原判決未依累
    犯規定加重其刑違法或不當（最高法院110年度台上大字第5
    660號裁定意旨參照）。
  ㈡原審法院已說明檢察官雖於聲請簡易判決處刑書敘及被告前
    因竊盜等案件，經本院以108年度聲字第326號裁定應執行有
    期徒刑11月確定，經與他案接續執行，於民國110年1月15日
    執行完畢出監之前科記錄，於本案有構成累犯之事實，然並
    未提出被告構成累犯事實之前案徒刑執行完畢原始資料或其
    影本，復未就被告應否依累犯規定加重其刑為具體指明，據
    此以觀，原審顯然已審酌檢察官所提出之刑案資料查註紀錄表
    ，並認尚無足以作為認定被告為累犯之證據，且並未說明何
    以被告需依累犯規定加重之理由，而依前揭最高法院110年
    度台上大字第5660號裁定意旨，無從認定被告於本案是否構
    成累犯暨是否應依累犯規定加重其刑，乃依刑法第57條第5
    款之規定，將被告之前科、素行資料列為量刑審酌事項，此
    觀原審在量刑審時敘及「被告前已有多次竊盜之前案紀錄，
    有臺灣高等法院被告前案紀錄表在卷可憑，素行不端」乙節
    即明。從而，檢察官雖就前階段被告構成累犯之事實提出刑
    案資料查註紀錄表為證，然原審審酌後認為尚有不足，且認檢
    察官就後階段未善盡說明責任，是原審乃於刑法第57條之量
    刑審酌時，就被告可能構成累犯之前科已予以評價。雖公訴
    檢察官於本院審理時，以刑案資料查註紀錄表為據詢問被告，
    被告就經詢及之前案紀錄均坦承在卷，然原審判決既已於量
    刑中充分評價該前科，依前開裁定意旨，自無從認檢察官之
    上訴為有理由。
  ㈢本案經原審審理結果，認被告犯罪事證明確，因而適用刑事
    訴訟法第449條第1項前段、第3項、第450條第1項、第454條
    第2項之規定，並審酌「被告前已有多次竊盜之前案紀錄，
    有臺灣高等法院被告前案紀錄表在卷可憑，素行不端，猶不
    思以正道取財，復為本件竊盜犯行，破壞社會秩序及他人財
    產安全，實屬可議，惟其犯後坦承犯行，雖迄今未與告訴人
    達成和解，賠償告訴人所受損害，仍堪認犯後態度非劣，兼
    衡其犯罪之動機、目的、手段、所竊取財物之價值，並參酌
    其國小畢業之教育程度、無業且家境勉持之生活狀況（見偵
    卷第9頁被告警詢筆錄受詢問人欄）等一切情狀」，分別量
    處如原審判決主文所示之刑，並定其應執行刑，及諭知各宣
    告刑及其應執行刑如易科罰金之折算標準，認事用法並無不
    合，量刑亦屬適當，是上訴人上訴為無理由應予駁回。
據上論斷，應依刑事訴訟法第455條之1第1項、第3項、第364條
、第373條、第368條，判決如主文。
本案經檢察官吳欣恩聲請簡易判決處刑，檢察官林姿妤到庭執行
職務。
中　　華　　民　　國　　111 　年　　8 　　月　　19　　日
                  刑事第六庭  審判長法　官　劉桂金 
　　　　　　　　　　　　　　　　　　法　官  曾淑婷 
　　　　　　　　　　　　　　　　　　法　官  施又傑
以上正本證明與原本無異。
本件不得抗告。　　　　　　　　　　　　　　　　　　　　　
中　　華　　民　　國　　111 　年　　8 　　月　　19　　日
　　　　　　　　　　　　　　　　　　書記官  劉珍珍
附件一
臺灣基隆地方法院刑事簡易判決   
111年度基簡字第406號
聲　請　人　臺灣基隆地方檢察署檢察官
被　　　告　乙○○　男　(民國00年0月0日生)
　　　　　　　　　　身分證統一編號：Z000000000號
　　　　　　　　　　住○○市○○區○○○路00巷0號
上列被告因竊盜案件，經檢察官聲請以簡易判決處刑（111年度
偵字第1278號），本院判決如下：
    主  文
乙○○犯竊盜罪，處拘役拾伍日，如易科罰金，以新臺幣壹仟元折
算壹日；又犯竊盜罪，處拘役拾伍日，如易科罰金，以新臺幣壹
仟元折算壹日；又犯竊盜罪，處拘役肆拾日，如易科罰金，以新
臺幣壹仟元折算壹日。應執行拘役陸拾伍日，如易科罰金，以新
臺幣壹仟元折算壹日。
未扣案之犯罪所得新臺幣貳佰元及小噴燈壹支均沒收，於全部或
一部不能沒收或不宜執行沒收時，追徵其價額。
    事實及理由
一、本件犯罪事實及證據，除犯罪事實欄一㈠第3行至第4行「100
    多元」之記載應更正為「100元」；㈡第2行至第3行「50至60
    元」之記載應更正為「50元」；㈢第2行至第3行「50至60元
    」之記載應更正為「50元」外，餘均引用如附件檢察官聲請
    簡易判決處刑書之記載。
二、論罪科刑：
  ㈠核被告乙○○所為，均係犯刑法第320條第1項之竊盜罪。
  ㈡被告如附件犯罪事實欄一㈢所為，係以竊盜之單一犯意，於密
    接時間、在同一地點，接續實施侵害同一法益之數行為，各
    行為之獨立性極為薄弱，依一般社會健全觀念，實難以強行
    分開，在刑法評價上，以視為數個舉動之接續施行，合為包
    括之一行為予以評價，較為合理，故應論以接續犯之實質上
    一罪。
  ㈢被告所犯3罪，犯意各別，行為互殊，應予分論併罰。
  ㈣按刑法第47條第1項累犯事實之有無，攸關刑罰加重，且屬對
    被告不利之事項，應由檢察官負主張及實質舉證責任。所謂
    檢察官應就被告構成累犯之事實具體指出證明方法，係指檢
    察官應提出除被告前案紀錄表外，足以證明被告構成累犯事
    實之前案徒刑執行完畢之原始資料或其影本而言。另檢察官
    亦應就被告應否依累犯規定加重其刑為主張及說明，亦即檢
    察官應就被告之特別惡性及對刑罰反應力薄弱等各節為具體
    指明。倘檢察官未就被告構成累犯之事實具體指出證明方法
    ，或未就被告應否依累犯規定加重其刑為具體指明，法院不
    得逕依職權調查之。另按法院依簡易程序逕以簡易判決處刑
    者，因無檢察官參與，倘檢察官就被告構成累犯之事實及應
    加重其刑之事項，未為主張或具體指出證明方法，受訴法院
    自得基於前述說明，視個案情節斟酌取捨（最高法院110年
    度台上大字第5660號裁定意旨參照）。經查，檢察官雖於聲
    請簡易判決處刑書敘及被告於本案有構成累犯之事實，然並
    未提出被告構成累犯事實之前案徒刑執行完畢原始資料或其
    影本，復未就被告應否依累犯規定加重其刑為具體指明，揆
    諸前開說明，本院無從認定被告於本案是否構成累犯暨是否
    應依累犯規定加重其刑，爰依刑法第57條第5款之規定，將
    被告之前科、素行資料列為量刑審酌事項（詳下述），併予
    敘明。
  ㈤爰審酌被告前已有多次竊盜之前案紀錄，有臺灣高等法院被
    告前案紀錄表在卷可憑，素行不端，猶不思以正道取財，復
    為本件竊盜犯行，破壞社會秩序及他人財產安全，實屬可議
    ，惟其犯後坦承犯行，雖迄今未與告訴人達成和解，賠償告
    訴人所受損害，仍堪認犯後態度非劣，兼衡其犯罪之動機、
    目的、手段、所竊取財物之價值，並參酌其國小畢業之教育
    程度、無業且家境勉持之生活狀況（見偵卷第9頁被告警詢
    筆錄受詢問人欄）等一切情狀，分別量處如主文所示之刑，
    並定其應執行刑，及諭知各宣告刑及其應執行刑如易科罰金
    之折算標準，以示懲儆。
三、沒收：
　　被告本案竊得之新臺幣（下同）200元及小噴燈1支（價值60
    0元）均未經扣案，惟皆屬被告之犯罪所得，而其中之現金
    部分，雖被告於偵訊時供稱均已花用完畢（見偵卷第99頁）
    ，然別無其他證據可佐被告所述屬實，難認上開現金已由被
    告支付予他人而有不能沒收之情形，且卷內亦無積極證據足
    認上開現金已與被告本身固有之金錢混合而有不能識別或識
    別需費過鉅之不宜沒收情形。前揭犯罪所得既均未實際合法
    發還被害人，亦無刑法第38條之2第2項所列情形，爰均依刑
    法第38條之1第1項前段及第3項規定宣告沒收，並諭知於全
    部或一部不能沒收或不宜執行沒收時，追徵其價額。
四、依刑事訴訟法第449條第1項前段、第3項、第450條第1項、
    第454條第2項，逕以簡易判決處刑如主文。
五、如不服本判決，得自收受送達之翌日起20日內向本院提出上
    訴狀，上訴於本院第二審合議庭（須附繕本）。
六、本案經檢察官吳欣恩聲請以簡易判決處刑。
中　　華　　民　　國　　111 　年　　5 　　月　　9 　　日
                  基隆簡易庭  法  官    謝昀芳
以上正本證明與原本無異。
如不服本判決，應於判決送達後20日內，向本院提出上訴書狀，
敘述上訴理由，上訴於本院合議庭，並按他造當事人之人數附具
繕本。
中　　華　　民　　國　　111 　年　　5 　　月　　9 　　日
                              書記官　  陳維仁
附錄本案論罪科刑法條：
刑法第320條
意圖為自己或第三人不法之所有，而竊取他人之動產者，為竊盜
罪，處 5 年以下有期徒刑、拘役或 50 萬元以下罰金。
意圖為自己或第三人不法之利益，而竊佔他人之不動產者，依前
項之規定處斷。
前二項之未遂犯罰之。
附件：
臺灣基隆地方檢察署檢察官聲請簡易判決處刑書
                                     111年度偵字第1278號
　　被　　　告　乙○○　男　48歲（民國00年0月0日生）
　　　　　　　　　　　　住○○市○○區○○○路00巷0號
　　　　　　　　　　　　國民身分證統一編號：Z000000000號
上列被告因竊盜案件，業經偵查終結，認宜聲請以簡易判決處刑
，茲將犯罪事實及證據並所犯法條分敘如下：
　　　　犯罪事實
一、乙○○前因竊盜等案件，經臺灣基隆地方法院以108年度聲字
    第326號裁定應執行有期徒刑11月確定，經與他案接續執行
    ，於民國110年1月15日執行完畢出監。詎仍不知悔改，而基
    於意圖為自己不法所有之竊盜犯意，分別為下列犯行:
(一)於110年12月15日7時40分許，在宮廟「慶元宮」(址設新北
    市○○區○○○00號之1旁)內，徒手竊取由該廟總幹事甲○○所管
    領，放置於虎爺神像前之發財金約新臺幣(下同)100多元，
    得手後隨即離去。
(二)於110年12月26日9時40分許，在慶元宮內，徒手竊取由該廟
    總幹事甲○○所管領，放置於虎爺神像前之發財金約50至60元
    ，得手後隨即離去。
(三)於110年12月29日9時10分許，在慶元宮內，徒手竊取由該廟
    總幹事甲○○所管領，放置於虎爺神像前之發財金約50至60元
    ，及放置於神桌上用以點燃線香之小噴灯1支(價值約600元)
    得手後隨即離去。嗣甲○○於同日19時許發現上開財物遭竊，
    調閱監視器畫面後報警處理，始查悉上情。　　　
二、案經甲○○訴由新北市政府警察局金山分局報告偵辦。
　　　　證據並所犯法條
一、上開犯罪事實，業據被告乙○○於偵訊時坦承不諱，且核與即
    告訴人甲○○於警詢時之指述相符，並有監視器錄影畫面光碟
    1張、監視器翻拍照片16張、本署訊問暨勘驗筆錄、勘驗筆
    錄各1份等在卷可稽，足認被告之任意性自白與事實相符，
    被告犯嫌應堪認定。
二、核被告就犯罪事實一、(一)、(二)、(三)所為，均係犯刑法
    第320條第1項之竊盜罪嫌。而犯罪事實欄一、(三)部分，被
    告雖先後竊得現金及小噴灯，惟其行為時間緊密相近、地點
    同一，且係侵害同一告訴人之財產法益，各行為之獨立性極
    為薄弱，在刑法評價上，以視為數個舉動之接續施行，合為
    包括之一行為予以評價較為合理，應論以接續犯之包括一罪
    。被告所犯上開3次竊盜罪嫌，犯意各別，行為互殊，請予
    分論併罰。又被告有如事實欄所載之科刑紀錄，有刑案資料
    查註紀錄表1份附卷可參，其於有期徒刑執行完畢後，5年內
    故意再犯本件有期徒刑以上之罪，為累犯，請依刑法第47條
    第1項之規定及司法院釋字第775號解釋意旨，裁量加重最低
    本刑。又上揭被告竊得未扣案之財物，均為其犯罪所得，請
    依刑法第38條之1第1項前段、第3項規定宣告沒收之，並於
    全部或一部不能沒收或不宜執行沒收時，追徵其價額。
三、至告訴意旨認被告於上述時間、地點另有竊取放置於慶元宮
    內功德箱之香油錢等情，惟此部分業經被告否認，辯稱：伊
    於犯罪事實欄一、(一)、(二)、(三)所載的時間都有拿虎爺
    神像前的發財金，但都沒有拿功德箱內之香油錢等語。經查
    ，告訴人於警詢時陳稱:功德箱內的香油錢因為監視器角度
    的關係看不出來，不過被告應該是用「釣魚」的方式，以線
    狀物從頭前的孔伸進去把錢釣出來，功德箱內香油錢遭竊之
    實際金額不詳等語，是依告訴人上開陳述之內容，功德箱內
    就有多少金額之香油錢實無法特定，且被告究有無以「釣魚
    」方式竊取功德箱內之香油錢，亦僅屬告訴人之臆測，再依
    卷附之監視器畫面翻拍相片，亦未清楚攝得被告有何竊取功
    德箱內香油錢之舉動，是尚難僅憑告訴人之指述逕為認定被
    告涉有此部分之竊盜罪嫌，惟此部分如成立犯罪，與前開聲
    請簡易判決部分，為接續犯之實質上一罪，爰不另為不起訴
    之處分，附此敘明。
四、依刑事訴訟法第451條第1項聲請逕以簡易判決處刑。
    此　  致
臺灣基隆地方法院基隆簡易庭
中　　華　　民　　國　 111　 年　 3　　月　  10 　 日 
                             檢  察  官   吳欣恩     
本件正本證明與原本無異
中　　華　　民　　國 　111　年  　3    月    21    日 
                             書  記  官   何喬莉
附錄本案所犯法條全文
中華民國刑法第320條
意圖為自己或第三人不法之所有，而竊取他人之動產者，為竊盜
罪，處 5 年以下有期徒刑、拘役或 50 萬元以下罰金。
意圖為自己或第三人不法之利益，而竊佔他人之不動產者，依前
項之規定處斷。
前二項之未遂犯罰之。
附件二
臺灣基隆地方檢察署檢察官上訴書
                                       111年度上字第86號
                                     111年度偵字第1278號
　　被　　　告　乙○○　男　48歲（民國00年0月0日生）
　　　　　　　　　　　　住○○市○○區○○○路00巷0號
　　　　　　　　　　　　國民身分證統一編號：Z000000000號
上列被告因竊盜案件，經臺灣基隆地方法院於中華民國111年5月9日
為第一審簡易判決（111年度基簡字第406號）、（原聲請簡易判決處
刑案號：111年度偵字第1278號），本檢察官於111年5月12日收受判
決正本，認應提起上訴，茲對於原判決聲明不服，並將上訴理由敘
述如下：
一、原審諭知被告乙○○應執行拘役65日，如易科罰金，以新臺幣1,
    000元折算1日，固非無見。
二、查本件被告乙○○前因竊盜等案件，經臺灣基隆地方法院以10
    8年度聲字第326號裁定應執行有期徒刑11月確定，經與他案
    接續執行，於民國110年1月15日執行完畢出監。是被告曾受
    有期徒刑之執行完畢，於5年內故意再犯本件有期徒刑以上
    之罪，為累犯。起訴書亦記載請貴院參照司法院大法官會議
    釋字第775號解釋意旨，審酌是否依刑法第47條第1項之規定
    加重其刑等語。雖最高法院刑事大法庭於111年4月27日作成
    110年度台上大字第5660號裁定（系爭裁定），其主文為：
    「被告構成累犯之事實及應加重其刑之事項，均應由檢察官
    主張並具體指出證明之方法後，經法院踐行調查、辯論程序
    ，方得作為論以累犯及是否加重其刑之裁判基礎。」等語，
    然系爭裁定之拘束力為何？本件被告如何論處累犯以及如何
    加重其刑？論究如下：
(一)大法庭裁定旁論部分無拘束力：按大法庭就提案之法律爭議
    作成之裁定，對於提案庭提交之案件有拘束力，提案庭必須
    依照大法庭裁定之法律見解作出該案終局判決，法院組織法
    第51條之10、行政法院組織法第15條之10定有明文，此為「
    大法庭制度」運作之關鍵核心。再者，「本法第五十一條之
    十所稱『拘束力』，係指提案庭就提交案件，應以大法庭裁定
    所表示之法律見解為基礎，為本案終局裁判。但大法庭裁定
    內之旁論無拘束提案庭之拘束力。」，最高法院辦理大法庭
    案件應行注意事項第四十八點亦訂有明文。依上揭規定，大
    法庭裁定性質屬於中間裁定，其拘束力僅針對「提案庭提交
    之案件」，不及於其他訴訟案件，此因大法庭為本案上訴三
    審程序的一部分，大法庭裁定係基於審判權之作用，在案件
    當事人參與下，針對具體個案，在具體個案事實之連結下所
    表示之法律見解，也僅對於該案件以及當事人發生個案效力
    ，而不具通案效力，此亦大法庭制度基於司法權作用所使然
    ，核與過往以判例選編、決議方式，由最高法院在具體個案
    之外以司法行政作用表示法律見解，且具有法規範般之通案
    之拘束力，存有本質上之差異。至於基於大法庭裁定所做成
    之最高法院判決，是否因下級審法院或最高法院其他合議庭
    ，基於「等則等之」之法理予以援用，而逐漸累積成判決先
    例之見解，則有待日後實務之發展，初不因該判決宣示之後
    ，即生通案之拘束效力。按刑法第47條第1項「受徒刑之執
    行完畢，或一部之執行而赦免後，五年以內故意再犯有期徒
    刑以上之罪者，為累犯」，乃立法者就累犯成立要件之規定
    ，並未經司法院釋字第 775號解釋宣告違憲，法官仍應適用
    。而累犯成立事實之有無，並不以僅由檢察官主張及證明為
    限（參見『系爭裁定』林勤純法官不同意見書，下稱『系爭不
    同意見書』）。又按，「檢察官就被告犯罪事實，應負舉證
    責任，並指出證明之方法。」刑事訴訟法第161條定有明文
    。考諸該條文91年2月8日修正理由謂：「鑑於我國刑事訴訟
    法制之設計係根據無罪推定原則，以檢察官立於當事人之地
    位，對於被告進行追訴，則檢察官對於被告之犯罪事實，自
    應負提出證據及說服之實質舉證責任，修正第一項。」從而
    ，現行刑事訴訟法係要求檢察官就「犯罪事實」負實質舉證
    責任，亦即就被告有罪與否應指出證明方法，至於「量刑事
    由」部分，並未於條文中明定課予檢察官相同程度之舉證責
    任，堪認立法者對於檢察官就「論罪」與「科刑」上之舉證
    責任程度，並非等同視之。基此，累犯之成立與如何加重一
    節，向來得由法院依職權判斷，實務操作上並無窒礙，而縱
    使肯認「系爭裁定」主文見解，亦難推導出一旦檢察官未能
    就被告構成累犯之事實及應加重其刑之事項，主張並具體指
    出證明之方法時，即應對被告為有利之認定，要無疑義。
(二)縱依大法庭裁定認就被告構成累犯之事實及應加重其刑之事
    項，應由檢察官主張並具體指出證明之方法，然依刑事訴訟
    法第155條第1項規定：「證據之證明力，由法院本於確信自
    由判斷。但不得違背經驗法則及論理法則。」是以，除不具
    證據能力之證據外，法院對於檢察官所提之各項證據，自應
    踐行「依據經驗法則及論理法則，本於確信自由判斷」之程
    序，以評價各項證據之證明力，而不應在於未經依據經驗法
    則及論理法則，本於確信自由判斷自由判斷之前，即先行認
    定某項具有證據能力之證明力不足而排除之，否則將與上揭
    條文規定相違，判決恐有刑事訴訟法第378條所示，判決不
    適用法則或適用不當者之違背法令之情形，而得成為上訴第
    三審之理由。再者，依據「臺灣高等法院全國前案系統查詢
    作業規範」第5條定：「各法院於收受一般刑事案件或少年
    保護、刑事案件，完成分案後，前案查詢人員應主動查詢被
    告或少年之前案資料，並列印附卷，供法官審理案件參考。
    」從而，自證據能力角度觀之，長久以來法院實務所廣泛採
    用以認定被告是否成立累犯之「臺灣高等法院被告前案紀錄
    表」，應屬刑事訴訟法第159條之4第1款所稱「除顯有不可
    信之情況外，公務員職務上製作之紀錄文書、證明文書。」
    之情形，而具有證據能力，實務上亦持肯定見解而予以援用
    。職是，關於如何證明被告是否成立累犯一節，依系爭不同
    意見書：「實務夙採卷內『臺灣高等法院被告前案紀錄表』為
    主要依據，另因刑事訴訟非採起訴狀一本主義，原已附在警
    局卷、偵查卷內之嫌疑人(被告)前案紀錄，亦隨同卷證移送
    而為法院職務上所知悉。經查上揭前案紀錄表，乃偵審及執
    行機關就受理個案之終結及處理情形，由各案件之承辦人員
    逐筆輸人後，分別儲存司法院、法務部資訊處資訊設備，於
    偵審機關於受理新案或其他必要情形，由權責人員依相關規
    定查詢，再由院部之間平台提供並匯整彼此資料，完成後列
    印交承辦人員，核屬公務員職務上製作之紀錄文書，法律並
    未限定其使用之特定項目，就法院所受理案件之證據能力與
    證明力，均由法官依法踐行調查後本其心證決定，乃屬獨立
    審判範疇。固以前案紀錄表係就被告歷年所涉全部案件(包
    括偵查不起訴、判決無罪、免訴、不受理及執行)逐一記載
    ，輒易造成判讀不易，然此情形，本應由法院踐行調查，或
    由檢察官具體指明、或由法院依職權勾稽後命控辯雙方表示
    意見、或為其他必要之調查。若經調查後認為並無累犯規定
    之適用，於被告並無不利。至往昔實務或有於判決時始由法
    院依據卷內紀錄表逕為累犯有無認定之情形，然於釋字第77
    5號解釋公布之後法院依該解釋理由第3項『科刑資料之調查』
    揭示之意旨，由檢察官指出證明方法、由法院因適用法律規
    定之需而曉諭檢察官提出或依職權提示卷內被告前案紀錄表
    ，次由被告表示意見，再由法院審酌全部調查結果為成立與
    否之判斷，當屬易行，且無違法 (至是否依累犯規定加再重
    其刑，乃後述效果之範疇)。若摒棄實務上夙採原則上無爭
    議之前案紀錄表，再要求檢察官就成立累犯之事實負舉證之
    責及提出與被告前執行案件之相關執行資料，無異就徒增訴
    訟上不必要之事項，治絲益棼之結果，反有礙於訴訟經濟之
    要求。」從而，檢察官以法務部提供之「刑案資料查註紀錄
    表」或者以「臺灣高等法院被告前案紀錄表」作為證明被告
    成立累犯之方法，已達「系爭裁定」主文之要求，核無疑義
    。倘若法院認為前開二種紀錄表證明被告為累犯之證明力未
    臻足備，自得依檢察官聲請或依職權調閱相關前案執行卷宗
    以資佐證，並由法院踐行調查、辯論程序後援為判決之基礎
    。至「系爭裁定」參、一、（三）所示：「檢察官單純空泛
    提出被告前案紀錄表，尚難認已具體指出證明方法而謂盡其
    實質舉證責任。」見解，參諸上開說明，容有誤會，亦尚乏
    通案之拘束效力。要言之，於判斷是否成立累犯時，法院仍
    應視個案情況，衡酌檢察官所舉出之證明方法是否充足，而
    非事先即予以否定而摒棄特定之證據。
(三)末查，就成立累犯者如何加重其刑部分，「系爭不同意見書
    」亦闡明：「成立累犯者，其『犯罪行為人之品行』與法定刑
    『是否加重』、『如何加重(加重比例)」關係，為決定『處斷刑
    』上下界限時所考量之要素之一。而法院於科刑時援用『犯罪
    行為人之品行』、刑法第57條其他各款等事項並審酌其他一
    切情狀為決定輕重之標準，『犯罪行為人之品行』，則屬決定
    『宣告刑』之量刑因子。雖同為『犯罪人之品行』，然於『處斷
    刑』、『宣告刑』之作用，似不相同。而法院對於累犯成立與
    加重，關係到法定刑之變動，正確與否，屬法律適用有無違
    法之判斷。第一審檢察官對法院違法判決，本有依法提起上
    訴請求上級審法院糾錯救濟之權利，若因法院未 (或錯誤)
    認定累犯且將被告前科紀錄列為量刑審酌事項之一，即認檢
    察官不得以法院就被告前科紀錄關於累犯適用部分不當為由
    提起上訴，是否對檢察官職權行使增加法律所無之限制，似
    有疑義。」等語綦詳，是累犯之刑度加重，與刑法第57條所
    列各項量刑因子實難斷然割裂，法院於科刑時原應就檢察官
    所提出之累犯加重事由，交互參酌被告於個案中所具有之量
    刑因子予以統籌量定，以求量刑衡平妥適。
三、本案檢察官已於聲請簡易判決處刑書主張被告前述本案前科
    記錄顯構成累犯，請依司法院釋字第775號解釋意旨，裁量是
    否加重最低本刑，並檢附刑案資料查註紀錄表為證明之方法，
    又刑案資料查註紀錄表為法務部公務人員依相關資料繕打而成
    ，錯誤率極低，法院審理卷宗亦均有臺灣高等法院全國前案簡
    列表可以核實。是本案檢察官已主張並具體指出證明之方法
    ，並經法院踐行調查程序，自得作為論以累犯及加重其刑之裁
    判基礎，原審誤認檢察官未指出證明之方法，顯係事先即予
    以否定而摒棄上揭前科資料之證據而未就是否構成累犯實質
    認定，難認原判決允當，爰請撤銷原判決，另為適當合法之
    判決。
四、綜上所述，原判決認事用法尚嫌未洽，依刑事訴訟法第344
    條第1項，第455條之1第1項提起上訴，請將原判決撤銷，更
    為適當合法之判決。
　　此 致
臺灣基隆地方法院簡易庭　轉送
臺灣基隆地方法院合議庭
中　　華　　民　　國　 111　　年　　5 　　月　　17　　日
    　　　　　　　　　　　　　檢　察　官　吳欣恩